# EPC业务的相关问题处理

提问人：chengchn 时间：2020-05-10 12:33:06
尊敬的陈版主，IPO审计中接触到这样一个情况，A公司是一家从事工业烟气除尘系统、干熄焦项目等新能源工程的企业，其一般与客户签订EPC合同，且在合同中明确约定设计、建安及销售设备的款项，比例一般为1:3:6，且约定了各部分的增值税税率。通过阅读您编著的瑞华研究等案例，基本可以确定应当将整个合同确认为一个整体看待，运用完工百分比法进行会计核算。但是在实际业务处理中，存在以下几个障碍： 1 、企业在实际核算过程中，是否需要对建安与销售设备分别进行成本归集，合计计算完工进度后，收入是否需要按照一定方式划分为建安与销售设备收入，若不需要，企业在实际纳税时，是否可以享受兼营业务缴纳增值税的优惠呢？若需要划分为建安与销售设备收入，感觉在实际操作时，没有一个合理的方式进行划分，还请陈版主能够提供一种合理的划分方式； 2 、在与甲方结算时，是否需要将结算金额划分为设备和建安部分，并按照建安与结算部分确认待转销项税，在开具发票的时候按照实际开具发票的税率将待转销项税确认为销项税，这样纳税是否合理？ 3 、在归集成本时，企业既有一些大型需要安装的设备，也存在一部分领用后即投入使用的原材料，对于大型需要安装的设备，企业在安装完成后会有调试安装单，但是需要安装的设备又涉及到和其他一些无需安装的设备共同调试的情况，那在此种情况下，与调试安装相关的材料都需要在调试完成后作为完工进度的一部分还是只需要对该设备本身在调试安装单出具后计算完工进度，其他与之相关的无需安装的设备在领用投入后即可确认为完工进度呢？

回答人：chenyiwei
1 、如《瑞华研究》中的相关案例所述，在会计上将合同看作一个整体，按履约进度逐步确认收入；税务上则需根据税法规定，按照合同对不同部分收入的划分（涉及不同适用税率问题，一般情况下直接按照合同约定的各部分价款作为划分依据）分别确认收入和结转成本，与会计核算结果之间的差异需进行纳税调整，并在满足准则规定条件的前提下确认递延所得税资产或负债。
2 、在与甲方结算时，是否需要将结算金额划分为设备和建安部分，并按照建安与结算部分确认待转销项税，在开具发票的时候按照实际开具发票的税率将待转销项税确认为销项税，这主要是税务上的考虑，可从便于纳税操作以及合理纳税筹划的角度确定是否需这样做。
3 、与调试安装相关的材料只需要对该设备本身在调试安装单出具后计算完工进度，其他与之相关的无需安装的设备在领用投入后即可确认为完工进度。